臺灣臺中地方法院民事裁定　　　　　　　96年度財管字第66號
聲　請　人　乙○○
代　理　人　黃勝雄律師
相　對　人　江來盛律師
上列聲請人請求選任失蹤人財產管理人事件，本院裁定如下：
    主  文
選任江來盛律師為失蹤人甲○○（女，民國○○○年○○月○○
日生，身分證統一編號：Ｚ000000000號）之財產管理
人。
程序費用由聲請人負擔。
    理  由
一、按失蹤人失蹤後，未受死亡宣告前，其財產之管理，依非訟
    事件法之規定。失蹤人未置財產管理人者，其財產管理人依
    左列順序定之：（一）配偶；（二）父母；（三）與失蹤人
    同居之祖父母；（四）家長。不能依前項規定定財產管理人
    時，法院依利害關係人之聲請，得就其財產之管理，以裁定
    命為必要之處分，或為選任財產管理人。民法第十條、非訟
    事件法第一百零九條均定有明文。而所謂失蹤係指失蹤人離
    去其最後住所或居所，陷於生死不明之狀態而言（最高法院
    八十五年度臺抗字第三二八號裁定意旨參照）。次按關於失
    縱人之財產管理事件，由其住所地之法院管轄，非訟事件法
    第一百零八條亦定有明文。
二、本件聲請意旨略以：聲請人與甲○○（女、四十二年十二月
    十九日生）及其他共有人共有坐落於南投縣南投市○○段一
    ０六六、一０六九等地號之土地，聲請人欲處分前揭土地，
    但因失蹤人甲○○目前行方不明，致聲請人未能依相關規定
    辦理，是聲請人與失蹤人甲○○既為土地共有人，聲請人即
    為利害關係人，為此爰依民法第十條、非訟事件法第一百零
    九條第二項規定，聲請選任失蹤人甲○○之財產管理人等語
    。
三、經查：聲請人主張之事實，業據提出土地登記簿謄本、失蹤
    人之戶籍謄本、失蹤人口系統資料報表及本院九十六年度家
    催字第九九號裁定等件為證，聲請人之主張自堪信為真實。
    又聲請人與失蹤人甲○○既為前開二筆土地之共有人，聲請
    人就系爭土地之處分自有利害關係，是其向本院聲請指定失
    蹤人甲○○之財產管理人，洵屬有據。而失蹤人甲○○未婚
    ，父母均歿，復查無失蹤人甲○○有其他非訟事件法第一百
    零九條第一項所定順序之財產管理人，自有選任財產管理人
    之必要。而聲請人與失蹤人甲○○均為前揭土地之共有人，
    自不宜由聲請人擔任失蹤人甲○○之財產管理人。經本院函
    請臺中律師工會推薦適當人選，臺中律師工會推薦由江來盛
    律師，此有臺中律師工會中律陸一字第九六二三０號函在卷
    可稽。查相對人江來盛為臺中地區執業律師，具有第三人公
    正角色，對法律之運作亦較為知悉，故本院認為選任相對人
    擔任失蹤人甲○○之財產管理人並無不妥，此外江來盛律師
    亦表示願擔任財產管理人，爰裁定如主文第一項所示。
四、依非訟事件法第二十一條第一項前段，裁定如主文。
中　　華　　民　　國　　96　　年　　8　　 月　　1　　日
                  家事法庭    法　官　簡賢坤
以上為正本係照原本作成。
如對本裁定抗告，須於裁定送達後十日內向本院提出抗告狀（須
附繕本）。
中　　華　　民　　國　　96　　年　　8　　 月　　1　　日
 　　　　　　　　　　　　　　 書記官  林錦源
